【裁判字號】    95,訴,64
【裁判日期】    950227
【裁判案由】    毒品危害防制條例
【裁判全文】
臺灣高雄地方法院刑事判決                95年度訴字第64號
公  訴  人  臺灣高雄地方法院檢察署檢察官
被      告  甲○○
上列被告因違反毒品危害防制條例案件，經檢察官提起公訴（94
年度毒偵字第9880號），被告於本院準備程序中就被訴事實為有
罪之陳述，經詢問當事人意見，合議庭裁定由受命法官依簡式審
判程序獨任審理，本院判決如下：
    主  文
甲○○施用第一級毒品，累犯，處有期徒刑壹年貳月，扣案之海
洛因包（合計淨重零點壹陸公克，空包裝重零點伍肆公克）沒
收銷燬之。
    事  實
一、甲○○曾於民國87年間，因施用毒品案件經本院裁定送觀察
    、勒戒後，認有繼續施用毒品之傾向，令入戒治處所施以強
    制戒治，於89年3 月13日戒治期滿。又於91年間因施用毒品
    案件，經臺灣高雄地方法院檢察署檢察官聲請強制戒治並提
    起公訴，強制戒治部分於92年11月20日執行完畢出所（接續
    執行下述有期徒刑至94年4 月15日釋放），起訴部分經本院
    以91年度訴字第880 號判處有期徒刑10月確定；再因施用毒
    品案件，經本院以91年度訴字第3377號判處有期徒刑1 年確
    定，上開2 罪接續執行後，於94年4 月15日縮短刑期假釋，
    至同年6 月2 日假釋期滿未經撤銷，視為執行完畢。詎仍不
    知悔改，於強制戒治執行完畢釋放後5 年內，復基於施用第
    一級毒品海洛因之犯意，於94年11月24日16時許，在高雄市
    小港區海汕漁會港區附近某處，以針筒注射之方式施用第一
    級毒品海洛因1 次。嗣於94年11月25日13時10分許，在高雄
    市小港區○○○路82號前為警查獲，並扣得其所有海洛因3
    包（合計淨重0.16公克，空包裝重0.54公克）。
二、案經高雄市政府警察局小港分局報請臺灣高雄地方法院檢察
    署檢察官偵查起訴。
    理  由
一、按本件被告甲○○所犯係死刑、無期徒刑、最輕本刑為3 年
    以上有期徒刑以外之罪，其於準備程序就前揭被訴事實為有
    罪之陳述，經受命法官告知簡式審判程序之旨，並聽取其與
    公訴人之意見後，本院認無不得或不宜改依簡式審判程序進
    行之情形，爰依刑事訴訟法第273 條之1 第1 項規定，裁定
    本件由受命法官獨任進行簡式審判程序，合先敘明。
二、上揭事實，業據被告於警詢、偵訊及本院審理時坦承不諱，
    且被告經警查獲後所採集之尿液，經送請高雄市立凱旋醫院
    檢驗之結果，呈嗎啡之陽性反應，有該院94年12月5 日濫用
    藥物尿液檢驗報告及高雄市政府警察局小港分局嫌疑人尿液
    代碼與姓名對照表各1 紙在卷足憑；又所扣得之海洛因3 包
    （合計淨重0.16公克，空包裝重0.54公克）經送法務部調查
    局鑑定結果，確含有海洛因成分，屬第一級毒品，亦有該局
    調科壹字第220022238 號鑑定通知書1 紙附卷可稽，足認被
    告之自白與事實相符，本件事證明確，被告犯行洵堪認定。
三、按海洛因為毒品危害防制條例第2 條第2 項第1 款所稱之第
    一級毒品，不得施用、持有。次按，犯毒品危害防制條例第
    10條施用第一、二級毒品之罪者，檢察官應聲請法院裁定，
    令被告入勒戒處所觀察、勒戒，經觀察、勒戒後，檢察官依
    據勒戒處分之陳報，認受觀察、勒戒人無繼續施用毒品傾向
    者，應即釋放，並為不起訴之處分；認受觀察、勒戒人有繼
    續施用毒品之傾向者，檢察官應聲請法院裁定令入戒治處所
    強制戒治，其期間為6 個月以上，至無繼續強制戒治之必要
    為止，但最長不得逾1 年，強制戒治期滿，應即釋放，由檢
    察官為不起訴之處分。觀察、勒戒或強制戒治執行完畢釋放
    後，5 年內再犯第10條之罪者，應依一般刑事訴訟程序予以
    起訴論罪科刑，此觀諸毒品危害防制條例第20條第1 項、第
    2 項、第23條第1 項、第2 項規定自明。被告既有如犯罪事
    實欄所示觀察勒戒、強制戒治之前科，有臺灣高等法院被告
    前案紀錄表1 份在卷可考，其於強制戒治執行完畢釋放後5
    年內再犯本件施用毒品案件，依前述規定自應予以起訴論罪
    科刑。是核被告所為，係犯毒品危害防制條例第10條第1 項
    之施用第一級毒品罪。其持有第一級毒品之低度行為，應為
    施用第一級毒品之高度行為所吸收，不另論罪。被告有如犯
    罪事實欄所述之論罪科刑前科，此有臺灣高等法院被告前案
    紀錄表1 份在卷可參，其於有期徒刑執行完畢後5 年內，再
    犯本件有期徒刑以上之罪，為累犯，應依刑法第47條規定加
    重其刑。爰審酌被告經觀察勒戒、強制戒治及論罪科刑後，
    仍未能戒絕其毒癮，顯見戒絕毒癮之意念非堅，惟其於犯罪
    後已坦承犯行，態度良好，且施用毒品行為，乃屬對其自身
    健康之戕害行為，及其犯罪動機、目的、手段等一切情狀，
    量處如主文所示之刑，以資懲儆。
四、扣案之白色粉末3 包，合計淨重0.16公克，經鑑定結果含有
    海洛因成分，前已述及，且係被告所有供其施用之物，業據
    被告於警詢時自承在卷（見警卷第2 頁），而盛裝上開海洛
    因之空包裝袋，雖經法務部調查局就之與其所盛裝之第一級
    毒品海洛因分別鑑析其重量，惟因法務部調查局一般係以傾
    倒之方式，將包裝袋內之第一級毒品海洛因倒出與包裝袋分
    離而稱重，必要時，輔以刮杓刮取袋內粉末，然無論依何種
    方式分離，包裝袋內均有極微量之第一級毒品海洛因殘留，
    業經法務部調查局93年3 月19日調科壹字第09300113060 號
    函釋在案，有該函文附卷可佐，足認前開空包裝袋（合計重
    0.54公克）內含極微量第一級毒品海洛因殘留而無法析離，
    海洛因與包裝袋應整體視為毒品，依毒品危害防制條例第18
    條第1 項前段規定，不論屬於犯人與否，均沒收銷燬之，至
    鑑驗耗損之毒品因已滅失，自無庸宣告沒收銷燬，併此敘明
    。
據上論斷，應依刑事訴訟法第273 條之1 第1 項、第284 條之1
、第299 條第1 項前段，毒品危害防制條例第10條第1 項、第18
條第1 項前段，刑法第11條、第47條，判決如主文。
本件經檢察官乙○○到庭執行職務。
中    華    民    國    95    年    2     月    27    日
                      刑事第五庭    法  官  楊筑婷
以上正本證明與原本無異。
如不服本判決，應於收受送達後10日內向本院提出上訴書狀。
中    華    民    國    95    年    3     月     1    日
                                    書記官  林雯琪
附錄本判決之論罪法條：
毒品危害防制條例第10條
施用第一級毒品者，處6 月以上5 年以下有期徒刑。
施用第二級毒品者，處3 年以下有期徒刑。


司法院資訊處製作；財團法人民間司法改革基金會備份。
